臺北高等行政法院裁定
                                       100年度聲字第43號
聲  請  人  黃鎮華
上列聲請人與相對人財政部國有財產局臺灣北區辦事處間因聲請
保全證據事件，本院裁定如下：
    主  文
聲請駁回。
聲請程序費用由聲請人負擔。
    理  由
一、按對於證據有滅失或礙難使用之虞，或經他造同意者，得向
    行政法院聲請保全。又保全證據之聲請，應表明：（一）他
    造當事人，如不能指定他造當事人者，其不能指定之理由（
    二）應保全之證據（三）依該證據應證之事實（四）應保全
    證據之理由，上開第1 、4 款理由並應釋明之；而釋明事實
    上之主張者，得用可使法院信其主張為真實之一切證據。行
    政訴訟法第176 條準用民事訴訟法第368 條第1 項前段、第
    370 條、第284 條分別定有明文。因此當事人以證據有滅失
    或礙難使用之虞向行政法院聲請保全證據，自應就保全證據
    之理由，提出能即時調查之證據，使行政法院信其主張為真
    實，否則即難認其聲請有其必要。
二、聲請人聲請意旨略以：聲請人與相對人財政部國有財產局北
    區辦事處間訴訟事件，因監察院與臺灣地方法院檢察署函告
    聲請人，本案相對人官員疑竄改國有土地，涉併吞聲請人建
    物座落土地（臺北市○○區○○段○○段49地號土地），現
    只查有民國75年1 月17日臺北市中山地政事務所基地號勘查
    建物門牌號勘查測量成果圖，台北市○○○路○段○○巷3 號
    ，戶籍61年11月2 日更正謄本資料僅存本件，為此依民事訴
    訟法第368 條規定，請求保全本院95年度訴字第02835 號案
    ，臺北市○○區○○段○○段206 土地地號基地號位置測量
    成果圖之證據。
三、查本件聲請人有無提起本案訴訟不明，經本院電話詢問聲請
    人及本件聲請狀第1 頁所載案號，確認本件保全證據之聲請
    本案訴訟為本院95年度訴字第02835 號案，有卷附100 年7
    月29日電話紀錄可憑。然查本本院95年度訴字第02835 號早
    於95年11月20日即裁定駁回原告之訴，且原告逾期未提起抗
    告已經確定在案；因此原告提起本件保全證據聲請已無實益
    。且本件聲請人對於聲請保全之證據有何滅失或礙難使用之
    虞之事實，並未提出任何證據釋明，參照首開說明，即難認
    其聲請有必要，且於法不合，不應准許。
四、依行政訴訟法第104 條、民事訴訟法第95條、第78條、第85
    條第1項前段，裁定如主文。
中    華    民    國    100   年    8     月    5     日
                  臺北高等行政法院第五庭
                         審 判 長 法  官   黃清光
                                  法  官   程怡怡
                                  法  官   洪遠亮
上為正本係照原本作成。
如不服本裁定，應於送達後10日內向本院提出抗告狀（須按他造
人數附繕本）。
中    華    民    國    100   年    8     月    5     日
                                  書記官   陳德銘